【裁判字號】    99,司財管,15
【裁判日期】    990309
【裁判案由】    指定遺產管理人
【裁判全文】
臺灣臺中地方法院民事裁定            99年度司財管字第15號
聲  請  人  丁○○
            甲○○ 民國87.
上  一人之  乙○○ （即上一人之父）
法定代理人
上列聲請人聲請為被繼承人丙○○指定遺產管理人事件，本院裁
定如下：
    主  文
選任乙○○為被繼承人丙○○之遺產管理人。
聲請程序費用由被繼承人丙○○之遺產負擔。
    理  由
一、按繼承開始時，繼承人有無不明，而無親屬會議或親屬會議
    未於一個月內選定遺產管理人者，利害關係人得聲請法院選
    任遺產管理人；又先順序繼承人均拋棄其繼承時由次順序之
    繼承人繼承，其次順序繼承人有無不明或第四順序之繼承人
    均拋棄其繼承者，準用關於無人承認繼承之規定，民法第11
    78條第2項、第1176條第6項分別定有明文。
二、本件聲請意旨略以：被繼承人丙○○（女、民國○○年○月○○
    日生、身分證統一編號：Ｚ000000000號、生前最後住所：台
    中市○○區○○路107之2號15樓之1）生前以聲請人丁○○
    及甲○○為被保險人，與保險公司訂立人壽保險契約，惟被
    繼承人於97年8月12日死亡，且被繼承人之法定順位繼承人
    皆已拋棄繼承，是否仍有應繼承之人不明，而其親屬亦未依
    民法第1177條規定於1個月內召開親屬會議選定遺產管理人
    ，致該份保險契約無法繼續，而聲請人無法主張其等之權利
    ，自有聲請鈞院指定遺產管理人之必要等語，並提出戶籍謄
    本影本及本院97年10月7日中院彥家戊97繼2204字第109116
    號准予備查函各1件等為證。
三、本院查：本件被繼承人生前以聲請人丁○○、甲○○為被保
    險人，與保險公司訂立保險契約，惟被繼承人於97年8月12
    日死亡後，其法定順位繼承人皆已拋棄繼承，是否仍有應繼
    承之人不明，而其親屬會議亦未於法定期間內選定遺產管理
    人等事實，業經聲請人提出前揭證據為證，經核屬實，自堪
    信為真實，聲請人聲請指定被繼承人之遺產管理人，為有理
    由，應予准許。另聲請人丁○○及甲○○之法定代理人乙○○主張欲指定乙○○為遺產管理人（參本院99年2月3日訊問
    筆錄），徵之選定遺產管理人，除慮及管理遺產之公平性外
    ，亦需考量其適切性，亦即應以對被繼承人之遺產、遺債情
    形瞭解較深者優先選任為宜。本院認為受選任人乙○○（男
    ，46年11月1日生，身分證統一編號：Ｚ000000000號）乃係
    被繼承人之夫，於被繼承人生前乃與被繼承人同住，對於被
    繼承人生前之財產及債權債務，自較他人知之甚詳，是由受
    選任人乙○○擔任遺產管理人應屬適當，爰依法選任受選任
    人Ｂ為被繼承人之遺產管理人。
四、依非訟事件法第157條，裁定如主文。
中    華    民    國    99    年    3     月    9     日
                  家事法庭   司法事務官  楊雅筠
以上正本係照原本作成。
如不服本件裁定，得於裁定書送達之翌日起10日內，以書狀敘述
理由，向本庭提起抗告。並應繳納抗告費新台幣1000元。
中    華    民    國    99    年    3     月    9     日
                             書  記  官  曾惠雅

司法院資訊處製作；財團法人民間司法改革基金會備份。
